臺灣桃園地方法院小額民事判決
110年度桃小字第1402號
原      告  趙遠德  
被      告  葛家慶  



上列當事人間請求損害賠償事件，本院於民國110 年12月23日言
詞辯論終結，判決如下：
    主    文
被告應給付原告新臺幣貳萬陸仟參佰肆拾柒元，及自民國一百一
十年六月一日起至清償日止，按年息百分之五計算之利息。
原告其餘之訴駁回。
訴訟費用新臺幣壹仟元由被告負擔其中新臺幣參佰玖拾柒元，餘
由原告負擔。
本判決第一項得假執行。
    理由要領
一、被告於民國107 年12 月22日上午2 時39分許，騎乘車牌號
    碼000-000 號普通重型機車（下稱肇事機車），沿桃園市桃
    園區永安路202巷行駛，行經該巷與永安路交岔路口時，往
    三民路方向左轉，而與原告所駕駛、沿永安路往三民路方向
    直行之車牌號碼000-0000號營業小客車（下稱系爭車輛）於
    該路口碰撞，系爭車輛因而受損，原告並因此受有右腕、右
    手挫扭傷之事實，已經本院調取警方交通事故處理卷宗，核
    對其內道路交通事故現場圖、調查報告表、調查筆錄、現場
    照片等確認無誤，且有原告提出診斷證明書為據，此等情節
    均足認屬實。
二、按因故意或過失，不法侵害他人之權利者，負損害賠償責任
    ；汽車、機車或其他非依軌道行駛之動力車輛，在使用中加
    損害於他人者，駕駛人應賠償因此所生之損害；但於防止損
    害之發生，已盡相當之注意者，不在此限；損害之發生或擴
    大，被害人與有過失者，法院得減輕賠償金額，或免除之，
    民法第184 條第1 項前段、第191 條之2 、第217 條第1 項
    分別定有明文。又閃光黃燈表示「警告」，車輛應減速接近
    ，注意安全，小心通過；閃光紅燈表示「停車再開」，車輛
    應減速接近，先停止於交岔路口前，讓幹道車優先通行後認
    為安全時，方得續行，道路交通標誌標線號誌設置規則第21
    1 條第1 項亦有規定。經本院勘驗系爭車輛行車紀錄器錄影
    畫面，結果顯示：系爭車輛事發時沿內側車道直行接近事發
    路口，其行向之路口號誌顯示閃光黃燈，然系爭車輛通過停
    止線穿越交岔路口時，未見其有減速之跡象；而肇事機車此
    時自左側巷道中駛出，其行向號誌顯示閃光紅燈，然肇事機
    車並未停車再開，而逕行進入交岔路口，有勘驗筆錄在卷可
    參（見本院卷第73頁反面），足認原告與被告分別有未遵守
    閃光黃燈、閃光紅燈號誌行駛之過失。本院審酌雙方駕駛人
    違反注意義務之程度及對本件事故發生之影響力等情狀，認
    本件由被告負擔70% 之過失責任、原告負擔30% 之過失責任
    應屬適當。被告之損害賠償責任即應依上述比例減輕之。
三、損害賠償之範圍：
  ㈠按負損害賠償責任者，應回復他方損害發生前之原狀；債權
    人得請求支付回復原狀所必要之費用，民法第213 條第1 項
    、第3 項分別定有明文。又回復原狀費用既以必要者為限，
    則修理材料以新品換舊品者，即應計算折舊。本件原告因修
    復系爭車輛而支出新臺幣（下同）31,200元（含工資與鈑烤
    費用16,900元、零件費用14,300元），有估價單1紙可憑，
    而依行車執照記載，系爭車輛係於105年1 月出廠，至本件
    事發之107年12月間已使用3年，且為運輸業用客車，應適用
    之耐用年數為4 年。故上開零件折舊後之現值應為2,539 元
    （計算式詳附表），加計毋庸折舊之工資與鈑烤費用後，系
    爭車輛之回復原狀必要費用應為19,439元（計算式：2,539
    元＋16,900 元）。
　㈡原告為主張系爭車輛為營業小客車，其於事發起4日間因車輛
    維修無法營業，而受有每日3,800 元、共計15,200元之營業
    損失，已據其提出桃園國際機場排班計程車自律委員會開具
    之營業損失證明，及上開估價單所載日期為憑，足認屬實。
    是原告主張受有此部分之損害，應屬有據。
　㈢又按不法侵害他人之身體、健康者，被害人雖非財產上之損
    害，亦得請求賠償相當之金額，民法第195 條第1 項前段定
    有明文。而非財產上損害賠償之數額，應斟酌雙方之身分、
    地位、資力與加害程度，及其他各種情形核定相當之數額，
    該金額是否相當，應依實際加害情形與被害人所受之痛苦及
    雙方之身分、地位、經濟狀況等關係決定之（最高法院51年
    度台上字第223號民事判例見解可資參照）。本院考量被告
    係以過失行為侵害原告身體、健康，而原告所受右腕、右手
    扭、挫傷之傷勢尚非嚴重；並參考兩造稅務電子閘門財產所
    得明細所載之所得及財產資料、勞保查詢資料所載之薪資收
    入等一切情狀，認原告請求慰撫金20,000元尚屬過高，其所
    得請求之慰撫金應以3,000 元為適當，逾此範圍之請求則無
    理由，應予駁回。
　㈣綜上，經加總計算上述項目金額，並依原告與有過失之責任
    比例予以減輕後，本件原告得請求之損害賠償金額共計應為
    26,347元【計算式：（19,439＋15,200＋3,000）*70%＝26,347
    ，元以下四捨五入】，原告逾此部分之請求則無理由，不應
    准許。
四、又給付無確定期限者，債務人於債權人得請求給付時，經其
    催告而未為給付，自受催告時起，負遲延責任。其經債權人
    起訴而送達訴狀，或依督促程序送達支付命令，或為其他相
    類之行為者，與催告有同一之效力。遲延之債務，以支付金
    錢為標的者，債權人得請求依法定利率計算之遲延利息。其
    利率未經約定，亦無法律可據者，週年利率為5%，為民法第
    229 條第2 項、第233 條第1 項前段、第203 條分別明定。
    本件原告對被告之損害賠償請求權屬未定給付期限之金錢債
    權，故其就上述26,347元請求被告給付自起訴狀繕本送達翌
    日即110 年6 月1日（見本院卷第39、40 頁）起至清償日止
    ，按年息5%計算之利息，亦屬有理。
五、綜上所述，原告依侵權行為之法律關係，請求被告給付如主
    文第1 項所示，為有理由，應予准許；逾此範圍之請求則無
    理由，應予駁回。又本判決第1項係適用小額訴訟程序所為
    被告敗訴之判決，應依民事訴訟法第436 條之20之規定，依
    職權宣告假執行。
六、訴訟費用負擔之依據：民事訴訟法第79條，並依同法第436
    條之19第1項，確定訴訟費用額為1,000元。
中　　華　　民　　國　　110 　年　　12　　月　　10　　日
                  桃園簡易庭  法  官  陳逸倫
以上為正本係照原本作成。
如不服本判決，應於送達後20日內，向本院提出上訴狀並表明上
訴理由，如於本判決宣示後送達前提起上訴者，應於判決送達後
20日內補提上訴理由書（須附繕本）。
如委任律師提起上訴者，應一併繳納上訴審裁判費。   
中　　華　　民　　國　　110 　年　　12　　月　　13　　日
                              書記官  洪惠娟
附錄：
一、民事訴訟法第436條之24第2項：
　  對於小額程序之第一審裁判上訴或抗告，非以其違背法令為
    理由，不得為之。
二、民事訴訟法第436條之25：
　  上訴狀內應記載上訴理由，表明下列各款事項：
　  ㈠原判決所違背之法令及其具體內容。
　  ㈡依訴訟資料可認為原判決有違背法令之具體事實。
三、民事訴訟法第471條第1項：（依同法第436條之32第2項規定
    於小額事件之上訴程序準用之）
    上訴狀內未表明上訴理由者，上訴人應於提起上訴後20日內
    ，提出理由書於原第二審法院；未提出者，毌庸命其補正，
    由原第二審法院以裁定駁回之。                    
附表
-----
折舊時間           金額
第1年折舊值        14,300×0.438=6,263
第1年折舊後價值    14,300-6,263=8,037
第2年折舊值        8,037×0.438=3,520
第2年折舊後價值    8,037-3,520=4,517
第3年折舊值        4,517×0.438=1,978
第3年折舊後價值    4,517-1,978=2,539